臺灣新北地方法院民事裁定
110年度小上字第162號
上  訴  人  張峻嘉  


被  上訴人  吳雅貞  
上列當事人間請求返還借款事件，上訴人對於民國110年9月14日
本院板橋簡易庭110年度板小字第1241號小額訴訟程序第一審判
決提起上訴，本院裁定如下：
    主  文
上訴駁回。
第二審訴訟費用新臺幣壹仟伍佰元由上訴人負擔。 
    理  由
一、按對於小額程序之第一審裁判之上訴，非以其違背法令為理
    由，不得為之；其上訴狀內應記載上訴理由，並表明原判決
    所違背之法令及其具體內容，暨依訴訟資料可認為原判決有
    違背法令之具體事實，民事訴訟法第436條之24第2項、第43
    6條之25分別定有明文。又依民事訴訟法第436條之32第2項
    準用第468條及第469條第1至5款之規定，所謂判決違背法令
    係指判決不適用法規或適用不當者而言，且判決有同法第46
    9條第1款至第5款情形之一者，為當然違背法令。是當事人
    以小額程序之第一審判決違背法令為理由提起上訴時，就原
    判決如何不適用法規或適用法規不當，其上訴狀或理由書應
    有具體之指摘，並揭示該法規之條項或其內容，若係成文法
    以外之法則，應揭示該法則之旨趣，倘為司法院解釋或最高
    法院之判例，則應揭示該判解之字號或其內容，如依民事訴
    訟法第469條第1款至第5款所列各款事由提起上訴者，其上
    訴狀或理由書應揭示合於該條款之事實，若小額訴訟程序上
    訴人之上訴狀或理由書未依上述方法表明者，自難認已對原
    判決之違背法令有具體之指摘，其上訴即不合法（最高法院
    71年台上字第314號裁判意旨參照）。而依民事訴訟法第436
    條之32第2項規定，第469條第6款之判決不備理由或理由矛
    盾之當然違背法令於小額事件之上訴程序並不準用。是於小
    額事件中所謂違背法令，並不包含認定事實錯誤、取捨證據
    不當或就當事人提出之事實或證據疏於調查或漏未斟酌之判
    決不備理由情形。又依民事訴訟法第436條之32第2項準用同
    法第471條第1項之上訴法律審（第三審）之規定，小額訴訟
    程序之上訴人若未於提起上訴後20日內提出如上所述之合法
    上訴理由書於第二審法院，第二審法院無庸命其補正，即得
    依同法第436條之32第2項準用同法第444條第1項前段之規定
    ，逕以裁定駁回之。
二、上訴意旨略以：被上訴人所提供之匯款帳號，並非上訴人之
    帳戶，兩造交往期間產生之花費，均為雙方心甘情願，因當
    時係以結婚為前提交往，故無法計算各自花費被上訴人卻主
    張為借款，並無理由等語，並聲明：㈠原判決廢棄。㈡被上訴
    人第一審之訴駁回。
三、經查：被上訴人主張與上訴人為情侶關係，上訴人於民國10
    9年2月1日起至同年5月22日止，陸續向被上訴人借款，然未
    清償，金額合計新臺幣（下同）10萬元，上訴人經催討仍不
    願歸還，亦無回應，爰依消費借貸之法律關係提起本訴。經
    原審依被上訴人所提出之交易明細、通訊軟體對話紀錄截圖
    及存證信函，認被上訴人主張可採，判命上訴人應給付被上
    訴人10萬元及自110年2月24日起至清償日止，按年息5％計算
    之利息，業已敘明其認事用法之依據，核無違誤，上訴人不
    服原審判決提起上訴，然其上訴理由無非係就原審認定事實
    之職權行使，指摘其為不當，未具體指出原審判決有何違背
    法令情事，更未指明原審判決所違反之法令條項或其內容，
    及依訴訟資料有何判決違背法令之具體事實，自難認已合法
    表明上訴理由，其上訴並非合法。而本件已逾補提上訴理由
    之法定期間即自提起上訴後20日內之期日，惟上訴人迄今仍
    未補提合法之上訴理由書，有本院收文資料查詢清單附卷可
    考，顯難認其上訴為合法，自應予駁回。
四、據上論結，上訴人並無指摘原判決有何違背法令之情事，上
    訴人提起本件上訴，指摘原審判決不當，求予廢棄改判，依
    上訴意旨足認其上訴不合法，爰逕予駁回，並依民事訴訟法
    第436條之32第1項準用同法第436之19第1項規定，確定第二
    審訴訟費用1,500元由上訴人負擔。
五、據上論結，本件上訴為不合法，依民事訴訟法第436條之32
    第1項、第2項、第444條第1項前段、第436條之19第1項、第
    95條、第78條，裁定如主文。
中　　華　　民　　國　　111 　年　　1 　　月　　27　　日
                  民事第五庭  審判長法  官  高文淵
                                    
　　　　　　　　　　　　　　　　　　法  官  連士綱
                                    
　　　　　　　　　　　　　　　　　　法  官  王  廷
以上正本係照原本作成。
本裁定不得抗告。
中　　華　　民　　國　　111 　年　　1 　　月　　27　　日
                                    書記官  張雅筑